臺灣桃園地方法院刑事判決　　　　　　　94年度訴字第1055號
公　訴　人　臺灣桃園地方法院檢察署檢察官
被　　　告　甲○○　男　26歲.
選任辯護人　陳俊隆律師
上列被告因毒品危害防制條例案件，經檢察官提起公訴（94年度
偵字第209 號），被告於本院準備程序進行中，就被訴事實為有
罪之陳述，經本院告知簡式審判程序意旨，並聽取公訴人、被告
及辯護人之意見後，本院合議庭裁定依簡式審判程序審理，本院
判決如下：
    主  文
甲○○連續施用第一級毒品，處有期徒刑捌月，扣案之海洛因柒
包（合計淨重參點陸柒公克）沒收銷毀之；又連續施用第二級毒
品，處有期徒刑陸月，扣案之安非他命貳包（合計毛重玖公克）
沒收銷燬之，杓子壹支、吸食器壹組均沒收。應執行有期徒刑壹
年，扣案之海洛因柒包（合計淨重參點陸柒公克）、安非他命貳
包（合計毛重玖公克）沒收銷燬之，杓子壹支、吸食器壹組均沒
收。
    事  實
一、甲○○於民國89年間因施用毒品犯行，經本院以89年度毒聲
    字第822 號裁定送觀察、勒戒後，認有繼續施用毒品傾向，
    再經本院以89年度毒聲字第1941號裁定送強制戒治，後經本
    院以89年度毒聲字第5301號裁定停止戒治，再經本院以90年
    度毒聲字第972 號裁定撤銷停止戒治，於91年1 月15日強制
    戒治期滿，經臺灣桃園地方法院檢察署檢察官於91年1 月22
    日以91年戒偵字第61號不起訴處分確定。再於91年間因施用
    毒品案件，經本院以91年毒聲字第1073號裁定令入戒治處所
    施以強制戒治，復以92年度毒聲字第55號裁定停止戒治，所
    餘戒治期間付保護管束，嗣於92年5 月22日保護管束期滿，
    並由臺灣桃園地方法院檢察署檢察官提起公訴，經本院以91
    年度桃簡字第724 號判處有期徒刑4 月，於93年12月23日執
    行完畢。猶不知警惕，再基於施用第1 級毒品海洛因之概括
    犯意，自93年10月間某日起至同年12月15日12時許止，在桃
    園縣桃園市○○路123 巷16號2C室內，以將海洛因摻入香菸
    後燒烤之方式連續施用第1 級毒品海洛因多次。復另基於施
    用第2 級毒品之概括犯意，於前開時、地，以吸食器裝盛安
    非他命後燒烤之方式，連續施用第2 級毒品安非他命多次。
    嗣於93年12月16日0 時15分許，在前開地點為警查獲，並扣
    得海洛因7 包（合計淨重3.67公克）、安非他命2 包（合計
    毛重9 公克），甲○○所有供其施用安非他命所用之杓子1
    支、吸食器1 組。
二、案經桃園縣政府警察局龜山分局報告臺灣桃園地方法院檢察
    署檢察官偵查起訴。
    理  由
一、被告所犯係死刑、無期徒刑或最輕本刑為3 年以上有期徒刑
    以外之罪，其於準備程序中就被訴事實為有罪之陳述，經本
    院告知簡式審判程序之旨，並聽取當事人意見後，經本院合
    議庭依刑事訴訟法第273 條之1 第1 項規定裁定由受命法官
    獨任進行簡式審判程序，合先敘明。
二、被告甲○○對於上揭犯罪事實迭於警詢、檢察官偵查中及本
    院審理時均坦承不諱，又被告於93年12月16日為警查獲後，
    經採集其尿液送驗結果，確呈嗎啡、安非他命、甲基安非他
    命陽性反應一節，亦有桃園縣政府警察局龜山分局被採尿人
    姓名編號對照表、臺灣尖端先進生技醫藥股份有限公司濫用
    藥物檢驗報告各1 份附卷可稽。查毒品本具成癮性，施用者
    多有一再施用之情形，而被告前自89年間起即有施用毒品之
    事實，且經觀察、勒戒及2 次強制戒治，仍未能戒除惡習，
    足證被告確已施用毒品成癮。再參以被告為警查獲時，尚查
    扣海洛因7 包（合計淨重3.67公克）、安非他命2 包（合計
    毛重9 公克）、杓子1 支、吸食器1 組，且被告自承前開杓
    子、吸食器均為其所有，用以施用安非他命所用，足見其係
    慣常隨身攜帶毒品及施用毒品工具以備臨時取用，應非僅有
    1 次施用毒品犯行，其自白多次施用毒品一節應與事實相符
    。末查，被告於89年間因施用毒品犯行，經本院以89年度毒
    聲字第822 號裁定送觀察、勒戒後，認有繼續施用毒品傾向
    ，再經本院以89年度毒聲字第1941號裁定送強制戒治，後經
    本院以89年度毒聲字第5301號裁定停止戒治，再經本院以90
    年度毒聲字第972 號裁定撤銷停止戒治，於91年1 月15日強
    制戒治期滿，經臺灣桃園地方法院檢察署檢察官於91年1 月
    22日以91年戒偵字第61號不起訴處分確定；再於91年間因施
    用毒品案件，經本院以91年毒聲字第1073號裁定令入戒治處
    所施以強制戒治，再以92年度毒聲字第55號裁定停止戒治，
    所餘戒治期間付保護管束，嗣於92年5 月22日保護管束期滿
    ，並由臺灣桃園地方法院檢察署檢察官提起公訴，經本院以
    91年度桃簡字第724 號判處有期徒刑4 月，於93年12月23日
    執行完畢等情，亦有臺灣高等法院被告全國前案紀錄表1 份
    在卷可稽，被告於強制戒治執行完畢釋放後，5 年內再犯第
    10條之罪，核與毒品危害防制條例第23條第2 項所定相符，
    自應依法訴追。綜上，本件事證明確，被告犯行洵堪認定，
    自應依法論科。
三、按海洛因及安非他命分別為毒品危害防制條例第2 條第2 項
    第1 款、第2 款所定之第1 級及第2 級毒品，是核被告甲○
    ○所為，係犯毒品危害防制條例第10條第1 項之施用第1 級
    毒品罪及同條第2 項之施用第2 級毒品罪。被告因施用而持
    有第1 級毒品海洛因及第2 級毒品安非他命之低度行為，為
    其進而施用之高度行為所吸收，不另論罪。被告先後多次施
    用第1 級毒品、第2 級毒品之犯行，時間緊接，方法相同，
    各犯構成要件相同之罪名，顯均係基於概括犯意反覆為之，
    為連續犯，均應依刑法第56條之規定，各以1 罪論並依法加
    重其刑。再其所犯上開施用海洛因、安非他命之行為，犯意
    各別，構成要件互異，應予分論併罰。爰審酌被告前因施用
    毒品案件，業經觀察、勒戒及強制戒治，仍未能戒除施用毒
    品惡習，再犯本案，顯見其意志不堅，委無足取，併衡其犯
    罪動機、目的、施用毒品期間之長短、所犯施用毒品犯行究
    為自戕行為，及被告犯罪後於本院審理時坦承犯行，態度尚
    佳等一切情狀，分別量處如主文所示之刑，並定其應執行之
    刑，以示懲戒。至扣案之洛因7 包（合計淨重3.67公克）、
    安非他命2 包（合計毛重9 公克），不論屬於犯人與否，均
    應依毒品危害防制條例第18條第1 項前段之規定，沒收銷燬
    之。同日查獲之杓子1 支、吸食器1 組，均係被告所有，供
    其施用安非他命所用之物，業據被告於本院審理時供陳明確
    ，爰依刑法第38條第1 項第2 款之規定沒收之。
據上論斷，應依刑事訴訟法第273 條之1 第1 項、第299 條第1
項前段，毒品危害防制條例第10條第1 項、第2 項、第18條第1
項前段，刑法第11條前段、第56條、第51條第5 款、第38條第1
項第2 款，判決如主文。
本案經檢察官謝雯璣到庭執行職務。
中　　華　　民　　國　　94　　年　　6 　　月　　30　　日
                              臺灣桃園地方法院刑事第9 庭
                                  法  官  何燕蓉
上正本證明與原本無異。
如不服本判決，應於判決送達後10日內向本院提出上訴狀 (應附
繕本)， 上訴於臺灣高等法院。
                                  書記官  許弘樺
中　　華　　民　　國　　94　　年　　6 　　月　　30　　日
附錄本案論罪科刑法條全文：
毒品危害防制條例第十條
施用第1 級毒品者，處6 月以上5 年以下有期徒刑。
施用第2 級毒品者，處3 年以下有期徒刑。
